臺灣臺北地方法院小額民事判決
110年度北小字第2454號
原      告  新光產物保險股份有限公司

法定代理人  吳昕紘  
訴訟代理人  李彥明  
            湯俊誠  
            黃品豪  
            陳鵬宇  
被      告  葉富成  
上列當事人間侵權行為損害賠償事件，本院於民國110年11月4日
言詞辯論終結，判決如下：
    主      文
原告之訴駁回。
訴訟費用新臺幣壹仟元由原告負擔。
    事實及理由要領
一、原告主張：被告於民國109年5月22日16時49分許，駕駛車號
    0000-00自用小貨車（下稱肇事車輛），行經臺北市○○區○○
    街000巷00號處，因未注意車前狀況，撞及訴外人蔡振村停
    放、陳純花所有，原告所承保車號000-0000自用小貨車（下
    稱系爭車輛），造成系爭車輛受損，經送廠修復，共計支出
    費用新臺幣（下同）24,482元，其損害肇因於被告之過失行
    為，為此依侵權行為、保險法第53條規定，代位被保險人向
    被告求償等語。並聲明：被告應給付原告24,482元，及自起
    訴狀繕本送達翌日起至清償日止，按年息5%計算之利息。
二、被告則以：系爭車輛受損非伊所造成，伊駕車並未與系爭車
    輛發生碰撞等語，資為抗辯。並聲明：原告之訴駁回。
三、本院之判斷：
　㈠按當事人主張有利於己之事實者，就其事實有舉證之責任，
    民事訴訟法第277 條前段定有明文。又因故意或過失，不法
    侵害他人之權利者，負損害賠償責任；故意以背於善良風俗
    之方法，加損害於他人者亦同，民法第184條第1項定有明文
    。侵權行為所發生之損害賠償請求權，以有故意或過失不法
    侵害他人之權利為其成立要件，主張侵權行為損害賠償請求
    權之人，對於侵權行為之成立要件應負舉證責任。本件原告
    主張其承保之系爭車輛於上開時、地，遭被告駕車碰撞因而
    受有損害等情，此為被告所否認，自應由原告就有利於己之
    事實，負舉證之責。
　㈡原告主張被告駕駛肇事車輛因過失碰撞系爭車輛一節，固提
    出道路交通事故當事人登記聯單、初步分析研判表查詢、駕
    照、行照、估價單、估價維修單、統一發票、車險保單查詢
    表、車損照片等件為證，本院依職權向臺北市政府警察局交
    通警察大隊函調道路交通事故調查報告全卷資料（含現場圖
    、補充資料表、調查紀錄表、事故現場及車損照片，見本院
    卷第37至53頁），固可認系爭車輛停放上址路邊，左後車身
    遭他車碰撞。惟被告否認其駕車與系爭車輛發生碰撞，依卷
    附道路交通事故調查紀錄表（見本院卷第45頁），蔡振村警
    詢時陳稱：「我車停於事故地點，被A車（按即肇事車輛）
    沿西往東行駛通化街123巷右側車身碰撞到我停於路邊的B車
    （按即系爭車輛）左後車身，碰撞後我鄰居因為有看到，所
    以打給我後，我馬上趕到事故現場，但對方A車駕駛不承認
    有撞到我車...」等語，可認蔡振村係聽聞他人轉述，無法
    排除他人因距離、視線角度而有誤判之可能，況且卷內亦無
    任何該目擊者之筆錄或陳述足資佐證，自難單以蔡振村前開
    陳述，逕自推認兩車於前揭時地有發生碰撞之事實。另原告
    自陳前開目擊者已過世（見本院卷第143頁），原告復未提
    出其他舉證證明系爭車輛受損與被告過失行為具有相當因果
    關係，則原告主張被告應負侵權行為責任，難謂有據。
四、綜上，原告依侵權行為、保險代位之法律關係，請求被告給
    付24,482元，及自起訴狀繕本送達翌日起至清償日止，按年
    息5%計算之利息，為無理由，應予駁回。
五、訴訟費用負擔之依據：民事訴訟法第78條。並依職權確定訴
    訟費用額為1,000元（第一審裁判費），由原告負擔。
中　　華　　民　　國　　110 　年　　11　　月　　26　　日
                  臺北簡易庭  法  官  張瓊華
以上正本係照原本作成。
如不服本判決，須以違背法令為理由，於判決送達後20日內向本
庭（臺北市○○區○○○路0段000巷0號）提出上訴狀。如委任律師提
起上訴者，應一併繳納上訴審裁判費。
中　　華　　民　　國　　110 　年　　11　　月　　26　　日
                              書記官  賴敏慧
附錄：
一、民事訴訟法第436條之24第2項：
　　對於小額程序之第一審裁判上訴或抗告，非以其違背法令為
    理由，不得為之。
二、民事訴訟法第436條之25：
    上訴狀內應記載上訴理由，表明下列各款事項：
  ㈠原判決所違背之法令及其具體內容。
  ㈡依訴訟資料可認為原判決有違背法令之具體事實。